【裁判字號】    92,易,505
【裁判日期】    920430
【裁判案由】    妨害公務
【裁判全文】
臺灣高雄地方法院刑事判決                          九十二年度易字第五五號
    公  訴  人  臺灣高雄地方法院檢察署檢察官
    被      告  甲○○
右被告因妨害公務案件，經檢察官提起公訴（九十二年度偵字第四二九號），本院判
決如左：
    主  文
甲○○於公務員依法執行職務時，當場侮辱，處拘役拾伍日，如易科罰金，以參佰元
（即新台幣玖佰元）折算壹日，緩刑貳年。
    事  實
一、甲○○因積欠八十八年度綜合所得稅之問題，於民國九十一年十二月四日中午十
    二時許（起訴書誤載為上午十一時五十分許），前往設於高雄市苓雅區○○○路
    三十號八樓之法務部行政執行署高雄行政執行處，查詢上開欠稅情形。因未遇承
    辦書記官鍾穎慶，復因其鄉音過重及患有重聽，無法與在場之其他公務員妥善溝
    通，遂憤以左腳踩在辦公室櫃臺上，並口出穢言，逢人即以「操你媽Ｂ」等髒話
    謾罵，而對在場之不特定公務員依法執行公務時，當場侮辱，致使在座位上工作
    之洪崇烽書記官亦無端遭受辱罵。
二、案經洪崇烽訴由高雄市政府警察局苓雅分局報告臺灣高雄地方法院檢察署檢察官
    偵查起訴。
    理  由
一、訊據被告甲○○固坦承因前揭欠稅問題而於右開時、地查詢欠稅情形，且適未遇
    承辦書記官之事實，惟矢口否認有何妨害公務之犯行，辯稱：伊的確有把腳抬起
    來，但沒有罵髒話，因為在場的公務員說台語，伊說廣東話，伊聽不懂他們說什
    麼，所以聲音比較大聲，他們就不高興云云。經查，被告右開妨害公務之犯罪事
    實，業據告訴人洪崇烽於警詢及偵查中指述綦詳，且經證人即在場目睹之人黃職
    國於偵查中證述明確，核其二人所指及所證大致相符，尚無不合之處。又告訴人
    及證人與被告素不相識，並無任何嫌隙，此據被告供承在卷，其等自無甘冒誣告
    及偽證之風險，而蓄意構陷被告入罪之理，是其等所指及所證應足採信，被告上
    開所辯無非係卸責之詞，當無足取。再者，被告於本院審理時，確有重聽之情形
    ，故本院於訊問時猶須透過在庭通譯近身轉知被告，且其發音確有濃厚之鄉音，
    亦經本院訊問時當場聽聞，是在此種情況下，衡情被告確有可能係因未遇承辦書
    記官，復無法與在場之其他公務員妥善溝通，始憤而為前揭謾罵之言語，故被告
    辯稱與在場公務員言語無法溝通乙節，尚屬可信。綜上所述，本件事證應屬明確
    ，被告之犯行應堪認定。
二、核被告所為，係犯刑法第一百四十條第一項前段之「於公務員依法執行職務時，
    當場侮辱」罪。本院審酌被告於前揭執行處，對於在場不特定公務員執行公務時
    ，當場侮辱，妨礙公務之正常執行，且犯後仍矢口否認，推卸其責，固有不該；
    惟考量被告並無任何前科紀錄，有本院被告院內索引卡紀錄表、台灣高等法院被
    告全國前案紀錄表各乙份在卷可按，素行尚稱良善，且本案之發生係因其未遇承
    辦書記官，且因鄉音過重及患有重聽，無法與人妥為溝通，始憤而出言謾罵，此
    應係一時衝動所致，其情容有可原等一切情狀，酌情量處如主文所示之刑，並諭
    知易科罰金之折算標準。再者，被告未曾受有期徒刑以上刑之宣告，業如前述，
    其因一時短於思慮致罹刑章，然其行為所生實害尚屬有限，復係情有可原，且其
    年紀已有六十六歲，本院認尚無逕對被告施以自由刑之必要，自可先賦予被告非
    在監之適當社會處遇以期其能有效回歸社會，故上開對被告宣告之刑，以暫不執
    行為適當，爰諭知緩刑二年，以啟自新。
據上論斷，應依刑事訴訟法第二百九十九條第一項前段、刑法第一百四十條第一項前
段、第四十一條第一項、第七十四條第一款，罰金罰鍰提高標準條例第一條前段、第
二條，判決如主文。
本案經檢察官陳永章到庭執行職務
中      華      民      國      九十二      年    四    月     三十     日
                                臺灣高雄地方法院刑事第七庭
                                    法  官  陳信旗
右為正本，係照原本作成，證明與原本無異。
如不服本判決，得自收受送達之日起十日內，向本院提起上訴。
                                    書記官  張家榮
中      華      民      國      九十二      年    四    月     三十     日
附錄本案論罪科刑法條：
刑法第一百四十條第一項：
    於公務員依法執行職務時，當場侮辱，或對於其依法執行之職務公然侮辱者，處
    六月以下有期徒刑、拘役或一百元以下罰金。


司法院資訊處製作；財團法人民間司法改革基金會備份。
